【裁判字號】    96,易,1492
【裁判日期】    970630
【裁判案由】    毒品危害防制條例
【裁判全文】
臺灣高雄地方法院刑事判決              96年度易字第1492號
公  訴  人  臺灣高雄地方法院檢察署檢察官
被      告  甲○○
上列被告因違反毒品危害防制條例案件，經檢察官提起公訴（96
年度毒偵字第2823號），被告於本院準備程序進行中，就被訴事
實為有罪之陳述，經詢問當事人意見，本院裁定改依簡式審判程
序審理，判決如下：
    主  文
甲○○施用第二級毒品，累犯，處有期徒刑陸月，如易科罰金，
以新臺幣壹仟元折算壹日；減為有期徒刑月，如易科罰金，以
新臺幣壹仟元折算壹日。扣案之甲基安非他命壹包（淨重零點零
肆公克）、玻璃吸食器（殘留甲基安非他命）壹支、吸管（殘
留甲基安非他命）貳支均沒收銷燬之。
    事  實
一、甲○○前因施用毒品案件，經本院裁定送觀察、勒戒後，認
    無繼續施用毒品之傾向，於民國（下同）93年8 月18日執行
    完畢釋放。又因施用第二級毒品及持有第一級毒品案件，經
    本院以94年度簡字第1789號分別判處有期徒刑4 月、3 月，
    定應執行刑為有期徒刑6 月，於95年4 月20日執行完畢，翌
    日出監。詎仍不知悔改，於觀察、勒戒執行完畢釋放後5 年
    內，復基於施用第二級毒品甲基安非他命之犯意，於96年2
    月11日19時30分許回溯24小時內之某時（不含警力拘束期間
    ），在高雄市三民區○○○路221 號「佳宏飯店」222 室內
    ，以燒烤後吸食煙霧之方式，施用第二級毒品甲基安非他命
    1 次。嗣於96年2 月11日17時30分許，在上開處所為警查獲
    ，並扣得供其施用之甲基安非他命1 包（驗前淨重0.036 公
    克，驗後淨重0.034 公克）、玻璃吸食器（殘留甲基安非他
    命）1 支及吸管（殘留甲基安非他命）2 支。
二、案經高雄市政府警察局三民第一分局移請臺灣高雄地方法院
    檢察署檢察官偵查起訴。
    理  由
一、按本件被告甲○○所犯係死刑、無期徒刑、最輕本刑為3 年
    以上有期徒刑以外之罪，其於準備程序就前揭被訴事實為有
    罪之陳述，經本院告知簡式審判程序之旨，並聽取其與公訴
    人之意見後，認無不得或不宜改依簡式審判程序進行之處，
    爰依刑事訴訟法第273 條之1 第1 項，裁定本件改依簡式審
    判程序審理，合先敘明。
二、上揭事實，業據被告於本院審理時坦承不諱，且被告為警查
    獲後所採集之尿液，經送請高雄市立凱旋醫院檢驗之結果，
    呈甲基安非他命陽性反應，有該院濫用藥物尿液檢驗報告、
    尿液送驗編碼與真實姓名對照表各1 份在卷可憑；又所扣得
    之晶體1 包（驗前淨重0.036 公克，驗後淨重0.034 公克）
    經送高雄醫學大學附設中和紀念醫院鑑定結果，確為甲基安
    非他命無誤，屬第二級毒品，有該院96年5 月15日編號0000
    -000號檢驗報告1 份附卷可稽；另扣案之玻璃吸食器1 支、
    吸管2 支，經鑑定結果，均含有第二級毒品甲基安非他命之
    殘留，亦有高雄醫學大學附設中和紀念醫院96年5 月15日編
    號0000-000號至0000-000號檢驗報告各1 份附卷可考，足認
    被告之自白與事實相符，本件事證明確，被告犯行洵堪認定
    。
三、按甲基安非他命為毒品危害防制條例第2 條第2 項第2 款所
    稱之第二級毒品，不得施用、持有。次按，犯毒品危害防制
    條例第10條施用第一、二級毒品之罪者，檢察官應聲請法院
    裁定，令被告入勒戒處所觀察、勒戒，經觀察、勒戒後，檢
    察官依據勒戒處所之陳報，認受觀察、勒戒人無繼續施用毒
    品傾向者，應即釋放，並為不起訴之處分；認受觀察、勒戒
    人有繼續施用毒品之傾向者，檢察官應聲請法院裁定令入戒
    治處所強制戒治，其期間為6 個月以上，至無繼續強制戒治
    之必要為止，但最長不得逾1 年，強制戒治期滿，應即釋放
    ，由檢察官為不起訴之處分。觀察、勒戒或強制戒治執行完
    畢釋放後，5 年內再犯第10條施用第一、二級毒品之罪者，
    應依一般刑事訴訟程序予以起訴論罪科刑，此觀諸毒品危害
    防制條例第20條第1 項、第2 項、第23條第1 項、第2 項規
    定自明。被告既曾有如犯罪事實欄所示之觀察、勒戒前科，
    有臺灣高等法院被告前案紀錄表1 份在卷可參，其於觀察、
    勒戒執行完畢釋放後5 年內再犯本件施用毒品案件，依前述
    規定自應予以起訴論罪科刑。是核被告所為，係犯毒品危害
    防制條例第10條第2 項之施用第二級毒品罪。被告持有第二
    級毒品甲基安非他命之低度行為，應為施用第二級毒品之高
    度行為所吸收，不另論罪。被告曾有如犯罪事實欄所載之論
    罪科刑前科，有上開前案紀錄表在卷可佐，其於有期徒刑執
    行完畢後5 年內，故意再犯本件有期徒刑以上之罪，為累犯
    ，應依刑法第47條第1 項規定加重其刑。爰審酌被告經觀察
    、勒戒及論罪科刑後，仍未能戒絕毒癮，顯見戒絕毒癮之意
    念非堅，惟念其於犯罪後坦承犯行，且施用毒品行為，乃屬
    對自身健康之戕害行為，及被告犯罪動機、目的、手段等一
    切情狀，量處如主文所示之宣告刑，並斟酌其犯罪情節、職
    業、經濟狀況等一切情形，諭知易科罰金之折算標準。又被
    告犯罪之時間在96年4 月24日以前，合於中華民國96年罪犯
    減刑條例規定之減刑條件，應依該條例第2 條第1 項第3 款
    ，減其刑期2 分之1 ，並諭知減刑後易科罰金之折算標準。
四、扣案之晶體1 包（驗前淨重0.036 公克，驗後淨重0.034 公
    克），經鑑定結果確為甲基安非他命，前已述及，且該包甲
    基安非他命係供被告施用之物，業經被告自承在卷（見本院
    97年6 月17日訊問筆錄），不問屬於犯人與否，均應依毒品
    危害防制條例第18條第1 項前段規定沒收銷燬之，至鑑驗耗
    損之甲基安非他命因已滅失，自無庸併予宣告沒收銷燬。另
    扣案之玻璃吸食器1 支、吸管2 支，均為供被告施用甲基安
    非他命所用之物，為被告所自承（見97年6 月17日訊問筆錄
    、審判筆錄），且經鑑定結果，均含有第二級毒品甲基安非
    他命之殘留，亦如前述，因客觀上已無法與殘留之甲基安非
    他命完全析離，應視同毒品，不問屬於犯人與否，均依毒品
    危害防制條例第18條第1 項前段規定沒收銷燬之。
據上論斷，應依刑事訴訟法第273 條之1 第1 項、第284 條之1
、第299 條第1 項前段，毒品危害防制條例第10條第2 項、第18
條第1 項前段，刑法第11條、第47條第1 項、第41條第1 項前段
，中華民國96年罪犯減刑條例第2 條第1 項第3 款、第7 條，判
決如主文。
本案經檢察官乙○○到庭執行職務。
中    華    民    國    97    年    6     月    30    日
                  鳳山刑事第二庭    法  官  楊筑婷
以上正本證明與原本無異。
如不服本判決應於收受本判決後10日內向本院提出上訴書狀，並
應敘述具體理由，如未敘述上訴理由者，應於上訴期間屆滿後20
日內補提理由書狀於本院（均須按他造當事人之人數附繕本）「
切勿逕送上級法院」。
中    華    民    國    97    年    6     月    30    日
                                    書記官  林靜慧
附錄本判決論罪科刑法條：
毒品危害防制條例第10條
施用第一級毒品者，處6 月以上5 年以下有期徒刑。
施用第二級毒品者，處3 年以下有期徒刑。


司法院資訊處製作；財團法人民間司法改革基金會備份。
